臺灣彰化地方法院民事裁定　100年度訴字第1026號
原　　　告　施棟梁
被　　　告　侯金龍
上列當事人間債務人異議之訴事件，本院裁定如下：
    主      文
原告之訴駁回。
訴訟費用由原告負擔。
    事實及理由
一、原告起訴主張：原告積欠被告之欠款已於民國98年4 月間還
    清，並以和解書約定不再對原告為民刑事追償，被告之債權
    已不存在，自不得聲請強制執行，爰依強制執行法第14條第
    1 項規定提起債務人異議之訴。並聲明：本院99年度司執字
    第29861 號強制執行程序應予撤銷。
二、原告之訴，其訴訟標的為確定判決之效力所及者，法院應以
    裁定駁回之。民事訴訟法第249 條第1 項第7 款後段定有明
    文。是為訴訟標的之法律關係，於確定之終局判決中已經裁
    判者，就該法律關係即有既判力，有一事不再理原則之適用
    。所謂一事不再理之原則，乃指同一事件已有確定之終局判
    決者而言；其所謂同一事件，必同一當事人就同一法律關係
    而為同一之請求（最高法院19年上字第278 號判例意旨參照
    ）。
三、經查，原告業曾對被告提起債務人異議之訴，經本院以100
    年度員簡字第63號受理在案，原告於該事件中主張本院99年
    度司執字第29861 號強制執行事件之執行名義即桃園縣蘆竹
    鄉調解委員會98年調字第331 民304 號調解書成立後，原告
    所交付予被告之面額新臺幣（下同）26萬元支票雖跳票，但
    原告已於98年4 、5 月間，在臺北縣五股憲兵學校對面之檳
    榔攤將26萬元交付與被告委任之池俊昇而清償，是被告對原
    告已無債權存在，兩造並另至檳榔攤簽立和解書，爰依強制
    執行法第14條第2 項規定，訴請確認被告對原告之26萬元債
    權不存在，本院99年度司執字第29861 號強制執行事件所為
    之強制執行程序應予撤銷等語；嗣上開事件經本院100 年度
    員簡字第63號於100 年7 月21日言詞辯論終結，判決原告之
    訴駁回，並於100 年9 月20日確定在案，有該判決1 份在卷
    可稽，並經本院依職權調取該案卷宗核閱無誤。而本件原告
    起訴主張其積欠被告之上開欠款已於98年4 月份還清，並立
    和解書乙份，爰依強制執行法第14條第1 項規定，訴請撤銷
    本院99年度司執字第29861 號強制執行事件之強制執行程序
    ；經核原告於本件所主張之訴訟標的法律關係顯已為本院10
    0 年度員簡字第63號判決之既判力效力所及。茲原告就已為
    確定判決效力所及之訴訟標的，復提起本件關於請求撤銷本
    院99年度司執字第29861 號強制執行程序部分之訴訟，依前
    揭規定，自非合法，應予駁回（原告之訴關於請求撤銷本院
    100 年度司執字第41435 號強制執行程序部分，本院另以判
    決駁回之）。
四、依民事訴訟法第249 條第1 項第7 款後段、第95條、第78條
    ，裁定如主文。
中    華    民    國   100    年    12    月    16    日
                  民事第三庭  法      官  楊舒嵐
以上正本係照原本作成。
如不服本裁定，應於裁定送達後10日內，以書狀向本院提出抗告
，並繳納抗告費新臺幣1千元。
中    華    民    國   100    年    12    月    16    日
                              書  記  官  蕭雅馨